【裁判字號】    98,易,1836
【裁判日期】    981006
【裁判案由】    詐欺
【裁判全文】
臺灣板橋地方法院刑事判決              98年度易字第1836號
公  訴  人  臺灣板橋地方法院檢察署檢察官
被      告  癸○○
                      1號
                    （另案於臺灣宜蘭監獄執行中）
            甲○○
            丙○○
上列被告等因詐欺案件，經檢察官提起公訴（97年度偵字第2750
2 號、第18316 號），被告等於準備程序中就被訴事實為有罪之
陳述，經告知被告等簡式審判程序之旨，並聽取當事人之意見後
，本院合議庭裁定由受命法官獨任進行簡式審判程序，判決如下
：
    主  文
癸○○犯詐欺取財罪，累犯，處有期徒刑柒月；又共同犯如附表
編號三、四、五所示之詐欺取財罪，均累犯，各處如附表編號三
、四、五之「處刑」欄所示之刑；又共同犯如附表編號八、九所
示之詐欺取財未遂罪，均累犯，各處如附表編號八、九之「處刑
」欄所示之刑。應執行有期徒刑貳年陸月。
甲○○犯詐欺取財罪，累犯，處有期徒刑捌月；又共同犯如附表
編號六、七所示之詐欺取財罪，均累犯，各處如附表編號六、七
之「處刑」欄所示之刑。應執行有期徒刑壹年貳月。
丙○○共同犯如附表編號三、四、五所示之詐欺取財罪，各處如
附表編號三、四、五之「處刑」欄所示之刑；又共同犯如附表編
號八、九所示之詐欺取財未遂罪，各處如附表編號八、九之「處
刑」欄所示之刑。應執行有期徒刑壹年柒月。
    事  實
一、癸○○有多次毒品前案紀錄，曾因施用毒品案件經臺灣臺北
    地方法院92年度訴字第1297號刑事判決判處有期徒刑1 年確
    定，於民國93年1 月9 日入監執行，至94年1 月5 日假釋出
    監併付保護管束，嗣又因施用毒品致假釋遭撤銷，另因施用
    毒品案件，經臺灣臺北地方法院94年訴字第596 號刑事判決
    ，判處有期徒刑1 年4 月確定，合併上開撤銷假釋後之殘刑
    有期徒刑3 月又7 日執行後，於96年3 月1 日縮刑期滿執行
    完畢出監。甲○○則有竊盜、毒品等前科紀錄，於95年間曾
    因施用毒品，經臺灣臺北地方法院95年度訴字第1554號刑事
    判決，判處有期徒刑7 月確定，嗣經減刑為有期徒刑3 月又
    15日，經與另案贓物罪減刑後之有期徒刑1 月又15日定應執
    行刑為有期徒刑4 月，因前已執行有期徒刑而無殘刑可以執
    行，於96年7 月16日視為執行完畢。詎癸○○、甲○○仍不
    知悔改，與丙○○、乙○○（待到案後另行判決）渠等4 人
    竟分別或共同基於意圖為自己不法所有而詐欺取財之犯意或
    犯意聯絡，單獨駕駛機車或由其中一人駕駛機車搭載另一人
    ，在如附表所示之時間、地點，利用交通繁忙，汽車駕駛人
    不及注意之機會，佯以遭到車輛擦撞受傷為由，要求汽車駕
    駛人賠償醫藥費，致附表編號一至七所示之汽車駕駛人陷於
    錯誤，誤以為因駕車不慎致渠等受傷，而當場交付新臺幣（
    下同）200 元至1200元不等金額以為賠償，渠等詐騙得手後
    即駕駛機車揚長而去；附表編號八、九部分，則因汽車駕駛
    人堅持報警處理，渠等心虛自行離去而不遂（渠等歷次犯行
    之行為人、犯行時地、所騎機車及搭載情形、被害人及所駕
    車輛、詐騙方法，詐騙金額或不遂，均詳如附表各編號所示
    ）。嗣員警據報後，循線查悉上情。
二、案經附表所示之被害人分別訴由臺北縣政府警察局中和分局
    及海山分局報告臺灣板橋地方法院檢察署檢察官偵查後起訴
    。
    理  由
一、本件係經被告癸○○、甲○○、丙○○於準備程序當庭就被
    訴事實為有罪之陳述，經本院合議庭裁定由受命法官改依簡
    式審判程序審理，則依刑事訴訟法第273 條之2 、同法第15
    9 條第2 項之規定，不適用傳聞法則有關限制證據能力之相
    關規定，合先敘明。
二、訊據被告癸○○、甲○○、丙○○各就渠等前開犯罪事實於
    本院審理時坦承不諱，核與證人寅○○、壬○○、子○○、
    辛○○、庚○○、丁○、戊○○於警詢、偵查時之指述及證
    人己○○、丑○○於警詢時之指訴大致相符，並有車籍資料
    及照片在卷可佐，足認被告3 人所為任意性自白與事實相符
    ，堪以採信。本件事證明確，被告3人犯行均堪認定。
三、核被告癸○○所為如附表編號一、三、四、五所示犯行，被
    告甲○○所為如附表編號二、六、七所示犯行，被告丙○○
    所為如附表編號三、四、五所示犯行，均屬犯刑法第339 條
    第1 項之詐欺取財既遂罪。被告癸○○、丙○○所為如附表
    編號八、九所示犯行，均係犯刑法第339 條第3 項、第1 項
    之詐欺取財未遂罪嫌。被告癸○○、丙○○就附表編號三、
    四、五、八、九所示犯行間，被告甲○○、同案被告乙○○
    就附表編號六、七所示犯行間，互有犯意聯絡及行為分擔，
    均為共同正犯。渠等所犯如附表各編號所示詐欺犯行，犯意
    各別，行為互殊，均應分論併罰。被告癸○○、甲○○有如
    事實欄所示之犯罪科刑執行情形，有前述臺灣高等法院被告
    全國前案紀錄表可佐，渠等於徒刑執行完畢後5 年內，故意
    再犯本件有期徒刑以上之罪，均為累犯，均應依刑法第47條
    第1 項規定加重其刑。被告癸○○、丙○○著手如附表編號
    八、九所示之詐欺犯行而不遂，均為未遂犯，均應依刑法第
    25條第2 項規定按既遂犯之刑減輕之，被告癸○○此二部分
    之量刑，並應先加後減之。爰審酌渠等尚值青壯，素行不佳
    ，不思以勞力賺取所需，竟於交通繁忙之路段，以假車禍詐
    騙被害人，渠等行徑不僅造成一定危害，並已影響用路人行
    車安全與秩序，本應均予嚴懲，惟念渠等經濟狀況不佳、智
    識程度不高，謀生不易，犯行所圖金額不高，及渠等於本院
    審理時已知悔悟態度良好等一切情狀，各就渠等所犯分別量
    處如主文所示之刑，並定執行刑。
據上論斷，應依刑事訴訟法第273 條之1 第1 項、第299 條第1
項前段，刑法第28條、第339 條第1 項、第3 項、第47條第1 項
、第25條第2 項、第51條第5 款，刑法施行法第1 條之1 第1 項
、第2 項前段，判決如主文。
本案經檢察官楊景舜到庭執行職務。
中    華    民    國    98    年    10    月    6     日
                  刑事第十六庭  法  官  陳正昇
以上正本證明與原本無異。
如不服本判決應於收受送達後10日內向本院提出上訴書狀，並應
敘述具體理由；其未敘述上訴理由者，應於上訴期間屆滿後20日
內向本院補提理由書（均須按他造當事人之人數附繕本）「切勿
逕送上級法院」
                                書記官  林文達
中    華    民    國    98    年    10    月    6     日
附錄本案論罪科刑法條
刑法第339條
意圖為自己或第三人不法之所有，以詐術使人將本人或第三人之
物交付者，處5年以下有期徒刑、拘役或科或併科1千元以下罰金
。
以前項方法得財產上不法之利益或使第三人得之者，亦同。
前二項之未遂犯罰之。


司法院資訊處製作；財團法人民間司法改革基金會備份。
